臺灣板橋地方法院刑事判決　　　　　　　 94年度訴字第604號
公　訴　人　臺灣板橋地方法院檢察署檢察官
被　　　告　甲○○
　　　　　　　　　　(現於臺灣臺北監獄臺北分監另案執行中)
上列被告因違反毒品危害防制條例案件，經檢察官聲請簡易判決
處刑（94年度毒偵字1254號），本院認不宜逕以簡易判決處刑，
而改用通常程序審理後，被告於準備程序認罪，本院以簡式審判
程序判決如下：
    主  文
甲○○連續施用第壹級毒品，累犯，處有期徒刑拾月。扣案內含
海洛因殘渣（量微無法秤重）之殘渣袋壹個沒收銷燬，藥鏟壹支
沒收之。
    事  實
一、甲○○前於民國87年間因施用毒品案件，經送觀察勒戒後認
    無繼續施用毒品之傾向，而經本院於87年12月24日以87年度
    易字第1889號判處免刑確定，復於89年間因施用毒品案件，
    經觀察勒戒認有繼續施用毒品之傾向，而由本院裁定令入戒
    治處所施以強制戒治1 年，經入所執行戒治處分後，業於90
    年2 月16日停止戒治釋放出所，同時交付保護管束，迄90年
    6 月20日保護管束期滿執行完畢，而其此次施用毒品犯行經
    檢察官提起公訴後，則經本院於89年11月10日以89年度易字
    第3225號判處有期徒刑6 月確定，又於同年間因違反槍砲彈
    藥刀械管制條例案件經本院以89年度重簡字第101 號判處有
    期徒刑6 月確定，經本院裁定將此2 罪刑定其應執行之刑為
    有期徒刑10月後，業於90年12月24日縮刑期滿執行完畢（此
    於本案業已構成累犯）。嗣又於92年1 月9 日起至3 月3 日
    止在其位於屏東縣萬丹鄉四維村濫庄3 之6 號居處有連續施
    用第一級毒品海洛因，及於92年1 月9 日在同址有施用第二
    級毒品安非他命之犯行，甫經本院於93年7 月15日以93年度
    訴緝字第141 號分別判處有期徒刑8 月，並定其應執行刑為
    有期徒刑1 年2 月確定（現仍在執行中，故於本案尚不構成
    累犯）。詎猶不思戒除毒癮，竟基於施用第一級毒品海洛因
    之概括犯意，自前開強制戒治執行完畢釋放後5 年內之93年
    9 月間某日起至94年1 月16日14時許止，在其位於屏東縣萬
    丹鄉四維村濫庄3 之6 號居處內，連續施用第一級毒品海洛
    因多次。嗣因偽造文書案遭到通緝，經警於94年1 月16日16
    時30分許在上址緝獲，並扣得內含海洛因殘渣（量微無法秤
    重）之殘渣袋1 個及其所有之藥鏟1 支，因而查悉上情。
二、案經屏東縣政府警察局屏東分局報請臺灣屏東地方法院檢察
    署呈請臺灣高等法院檢察署令轉臺灣板橋地方法院檢察署檢
    察官偵查起訴。
    理  由
一、右揭犯罪事實，迭據被告甲○○於警詢、偵訊及本院審理時
    坦承不諱，其於警局所採集之尿液經送請臺灣檢驗科技股份
    有限公司化驗後，確呈鴉片類陽性反應，有該公司濫用藥物
    尿液檢驗報告（第1254號毒偵字卷第18頁）1 份附卷可稽，
    另扣案之內含結晶物品殘渣（量微無法秤重）之殘渣袋1 個
    經初步鑑驗後，亦具有第一級毒品海洛因反應，有初步檢驗
    報告表（警卷第23頁）1 紙、現場蒐證及鑑驗照片6 幀（同
    前卷第28至30頁）在卷可參，復有該扣案物品可資佐證，應
    堪擔保被告前述於本院審理時自白之真實性。次查被告於89
    年間因二犯施用毒品案件，經觀察勒戒認有繼續施用毒品之
    傾向，而由本院裁定令入戒治處所施以強制戒治1 年，經入
    所執行戒治處分後，業於90年2 月16日停止戒治釋放出所，
    同時交付保護管束，迄90年6 月20日保護管束期滿執行完畢
    ，有臺灣高等法院被告前案紀錄表在卷可查，其於強制戒治
    執行完畢後5 年內，再犯本案施用第一級毒品犯行事證明確
    ，應依法予以論罪科刑。
二、核被告所為，係犯毒品危害防制條例第10條第1 項之施用第
    一級毒品罪。其因施用第一級毒品前、後持有犯行，應為其
    施用之高度行為所吸收，不另論罪。又被告先後多次施用第
    一級毒品行為之時間緊接，所犯亦係構成要件相同之罪，顯
    係基於概括犯意所為，為連續犯，應依法論以一罪並加重其
    刑。次查被告前於89年間因施用毒品案件，經本院於89年11
    月10日以89年度易字第3225號判處有期徒刑6 月確定，又於
    同年間因違反槍砲彈藥刀械管制條例案件經本院以89年度重
    簡字第101 號判處有期徒刑6 月確定，經本院裁定將此2 罪
    刑定其應執行之刑為有期徒刑10月後，業於90年12月24日縮
    刑期滿執行完畢，有臺灣高等法院被告前案紀錄表在卷可參
    ，其受有期徒刑執行完畢後五年內，再犯本案有期徒刑以上
    之罪，為累犯，應依法遞加重其刑。爰審酌被告犯罪之動機
    目的，前經多次觀察勒戒、強制戒治及因施用毒品而受徒刑
    之宣告後，依然不知戒除毒癮，非但戕害自我身心，亦對社
    會秩序產生不良影響，智識程度（高中肄業），及犯後已坦
    承犯行且於本院訊問時態度良好等一切情狀，量處如主文所
    示之刑。末查扣案殘渣袋內所含殘渣，經初步檢驗後確有毒
    品危害防制條例第2 條第2 項第1 款之海洛因成分，此殘渣
    雖量微無法秤重，惟因與該袋難以分離，不問屬於犯人與否
    ，均依同條例第18條第1 項前段沒收銷燬之，又藥鏟1 支則
    為被告所有供其犯本案犯罪所用之物，業據其於警詢、偵訊
    及本院審理時均供述明確，爰依刑法第38條第1 項第2 款諭
    知沒收。
三、末按除被告所犯為死刑、無期徒刑、最輕本刑為三年以上有
    期徒刑之罪或高等法院管轄第一審案件者外，於前條第一項
    程序進行中，被告先就被訴事實為有罪之陳述時，審判長得
    告知被告簡式審判程序之旨，並聽取當事人、代理人、辯護
    人及輔佐人之意見後，裁定進行簡式審判程序，刑事訴訟法
    第273 條之1 定有明文。查本件被告所犯上開施用第一級毒
    品罪之法定本刑為「六月以上五年下有期徒刑」，非最輕本
    刑3 年以上有期徒刑之罪，且被告於94年5 月16日準備程序
    進行中，復就被訴事實為有罪之陳述，經告知被告簡式審判
    程序之旨，被告及公訴人對於本件改依簡式審判程序審理亦
    均表示無意見，是本院合議庭即依前揭刑事訴訟法規定，裁
    定本件進行簡式審判程序，附此說明。
據上論結，應依刑事訴訟法第452 條、第299 條第1 項前段、第
273 條之1 ，毒品危害防制條例第10條第1 項、第18條第1 項前
段，刑法第11條前段、第56條、第47條、第38條第1 項第2 款，
判決如主文。
本案經檢察官葉志飛到庭執行職務。
中　　華　　民　　國　　94　　年　　5 　　月　　30　　日
                  刑事第十一庭法  官  楊  明  佳
上列正本證明與原本無異。
如不服本判決，應於判決送達後10日內向本院提出上訴狀（應附
繕本），上訴於臺灣高等法院。
                              書記官  黃  炎  煌
中　　華　　民　　國　　94　　年　　5 　　月　　30　　日
附錄法條：
毒品危害防制條例第十條
施用第一級毒品者，處六月以上五年以下有期徒刑。
施用第二級毒品者，處三年以下有期徒刑。
